【裁判字號】    98,上訴,623
【裁判日期】    981026
【裁判案由】    殺人未遂等
【裁判全文】
臺灣高等法院臺南分院刑事判決         98年度上訴字第623號
上  訴  人  臺灣臺南地方法院檢察署檢察官
被      告  甲○○
                    現於臺灣臺南監獄臺南分監執行中
上列上訴人因被告殺人未遂等案件，不服臺灣臺南地方法院97年
度訴字第1582號中華民國98年3月17日第一審判決（起訴案號：
臺灣臺南地方法院檢察署97年度營偵字第886號、97年度偵緝字
第1054號），提起上訴，本院判決如下：
    主  文
上訴駁回。
    理  由
一、按刑事訴訟法第361條、第367條規定，不服地方法院之第一
    審判決而提起上訴者，應提出上訴書狀，並敘述具體理由，
    為上訴必備之程式；其所提出之書狀未敘述上訴理由，或僅
    曾以言詞陳述上訴理由者，均應於上訴期間屆滿後20日內補
    提理由書於第一審法院。第一審法院經形式審查，認逾期未
    補提上訴理由者，應定期間先命補正；逾期未補正者，為上
    訴不合法律上之程式，應以裁定駁回。倘已提出上訴理由，
    但所提非屬具體理由者，則由第二審法院以上訴不合法律上
    之程式，判決駁回。而所謂具體理由，必係依據卷內既有訴
    訟資料或提出新事證，指摘或表明第一審判決有何採證認事
    、用法或量刑等足以影響判決本旨之不當或違法，而構成應
    予撤銷之具體事由，始克當之（例如：依憑證據法則具體指
    出所採證據何以不具證據能力，或依憑卷證資料，明確指出
    所為證據證明力之判斷如何違背經驗、論理法則）；倘僅泛
    言原判決認定事實錯誤、違背法令、量刑失之過重或輕縱，
    而未依上揭意旨指出具體事由，或形式上雖已指出具體事由
    ，然該事由縱使屬實，亦不足以認為原判決有何不當或違法
    者（例如：對不具有調查必要性之證據，法院未依聲請調查
    亦未說明理由，或援用證據不當，但除去該證據仍應為同一
    事實之認定），俾與第二審上訴制度在請求第二審法院撤銷
    、變更第一審不當或違法之判決，以實現個案救濟之立法目
    的相契合，並節制濫行上訴（最高法院97年度台上字第892
    號判決參照）。
二、上訴人即公訴人就原判決中附表編號(一)1.部分〔即起訴書
    犯罪事實欄一、(一)後段殺人未遂部分〕、附表編號(二)部分
    〔即起訴書犯罪事實欄一、(二)恐嚇危害安全部分〕、暨附
    表編號(四)1.部分〔即起訴書犯罪事實欄一、(四)前段殺人未遂
    部分〕提起上訴，其上訴意旨略以：
(一)附表編號(一)1.部分〔即起訴書犯罪事實欄一、(一)後段殺人未
    遂部分〕：
    被害人乙○○之頭皮開放性傷口，為被告持菜刀攻擊被害人
    乙○○之額頭所造成，兩者具有因果關係，此為原審判決所
    認定。又頭部係人體之要害，若以銳利之物砍殺，足以危害
    人之生命，此當為被告所明知，其竟仍持銳利鈍重之菜刀朝
    被害人乙○○之頭部砍下，其中並命中被害人之頭部，造成
    頭部長2公分之頭皮開放性傷口，足見其用力之猛，殺意之
    堅，其有殺人故意甚明。原審判決雖採信被告辯稱僅以菜刀
    之「刀背」攻擊被害人云云，然以菜刀之「刀背」砍擊頭部
    ，是否會造成如前所述之傷口，尚非無疑，原審自應就此部
    分疑問函詢診療被害人乙○○之行政院衛生署新營醫院表示
    意見，是原審就此部分證據未予調查，似有調查證據未盡之
    處。
(二)附表編號(二)部分〔即起訴書犯罪事實欄一、(二)恐嚇危害安全
    部分〕：
    證人即被害人丙○○○於偵查中具結證稱: 「（是否認識甲○○?）是我的客人認識的」、「（97年3月31日上午7時及7
    時30分許，甲○○有無到你家?）有，他有帶二支菜刀到我
    家，對我說你兒子在不在，又說你兒子在今天早上被我用這
    二支菜刀砍傷，你知不知道，我問為何砍我兒子，他說我兒
    子到他家偷他的錢，他又說等一下我兒子如回來，我來要再
    殺他」、「（甲○○有無對你說，如你再說就拿刀砍你們全
    家?) 有，我當時會害怕」、「 (甲○○為何一直恐嚇你們
    ?) 因為甲○○吃早餐都不付錢，我兒子張善閔就向他一直
    催討，引起甲○○的不滿」。況被告亦坦承於97年3月31日
    上午7時及7時30分許，前往丙○○○位於臺南縣新營市○○
    街63號住處，且被告於同日上午6時許，確實有持菜刀砍傷
    被害人乙○○之犯行，已為原審判決所認定，核與被害人丙○○○前述前節相符，是被害人丙○○○指訴並無瑕疵可言
    ，且與前述事證相符，自可採為不利於被告之認定，原審遽
    為無罪之判決，似嫌速斷。
(三)附表編號(四)1.部分〔即起訴書犯罪事實欄一、(四)前段殺人未
    遂部分〕：
    另證人即被害人丙○○○於偵查中具結證稱：「（同一天
    上午11點30分，你收攤回家，有無再遇到甲○○?）我聽完
    甲○○講的話，心理很不放心，很害怕，就在回家的路上又
    真的再遇到甲○○，甲○○見到我們又再拿出開山刀，我看
    到就大聲喊，乙○○就趁他不注意就將他的開山刀搶下，並
    報警」、「〔（提示照片）是否即係此把開山刀?〕是」。
    證人乙○○於審理時具結證稱：「（被告甲○○如何追?）
    我用走的，他騎車」、『（你有無發現被告甲○○在後面追
    ?）有，因為他在那邊大小聲喊說「你知死啊你」（台語）
    ，我一回頭，他就要高舉刀要砍我，我母親就大喊「你要做
    什麼」，我跟二舅（即賴文華的父親）就一起搶下被告甲○○的刀子』、「（查扣的刀子是否你拿去警局?）我拿給管
    區警員，不是做筆錄時拿給警員的」、「（97年4月2日你在
    新營分局民治派出所有提到，被告甲○○騎車跟在你後面到
    台南縣新營市○○街與正義街交叉路口處，被告甲○○準備
    從機車腳踏墊拿刀，你和你母親將該刀子搶下，究竟刀子仍
    在腳踏板?或被告甲○○高舉時才遭你們搶下?）他高舉刀子
    時，遭我們搶下」、「（為何在警局說是在機車腳踏板時，
    你搶下的?）他從腳踏板那邊拿起來，才被我們搶下」、「
    （當時被告甲○○的刀子是否置於刀鞘?）有拔起來」、「
    （那把刀子何人交給警察?）我」、「（你交給警察時，有
    無刀鞘?）有，我一起搶下的，我一手搶刀鞘，一手搶刀子
    」、「（你在搶刀子時，被告王家楊有無抵抗不讓你搶刀子
    ?）沒有，因為我母親喊他，他有嚇到，我是瞬間搶下的」
    。足見被告已將開山刀自機車腳踏板上拿起並將刀刃拔出刀
    鞘高舉時為被害人乙○○所搶下，且被告顯已「著手」於「
    殺人」之犯行。況被告曾於97年4月2日上午9時30分許，持
    其所有、客觀上足以危害人之生命、身體之開山刀1把，前
    往丙○○○與乙○○所經營位於臺南縣新營市○○路與民權
    路交叉路口處之攤位處，欲持上開開山刀攻擊乙○○時，幸
    經客人預見而僅砍中乙○○之手臂，並基於公然侮辱之犯意
    ，對丙○○○辱罵「幹你娘臭雞巴（台語）等語，業經告訴
    人丙○○○撤回告訴；被告又基於恐嚇危害安全之犯意接續
    對丙○○○恫稱：「你（指丙○○○）再管，我連你也砍，
    並要讓你兒子斷手斷腳」等語，使丙○○○心生畏懼，致生
    危害於生命、身體之安全等事實，此為原審判決認定被告涉
    犯刑法第305條之恐嚇危害安全罪無訛，足見被告先於當日
    上午攻擊被害人乙○○未果，且出言恐嚇後，仍心生不滿，
    欲再次攻擊被害人乙○○，參諸被告所持兇器為殺傷力極大
    之「開山刀」，實難認被告主觀上僅基於「傷害」之犯意所
    為。惟原審判決卻認定被告僅係傷害之故意，且尚未著手於
    傷害行為之實行，其所持之開山刀高舉之行為，至多僅為預
    備行為。又傷害罪不處罰預備犯，是依法即應為被告無罪之
    諭知云云，其認定事實似有違經驗法則。
三、經查：
(一)就上訴理由(一)部分：即附表編號(一)1.部分〔即起訴書犯罪事
    實欄一、(一)後段殺人未遂部分〕
    按殺人與傷害之區別，應以有無殺意為斷，即行為人於下手
    時有無決意取被害人之生命為準，至於被害人受傷處是否致
    命部位，及傷痕多寡、輕重為何等，亦僅得供審判者心證之
    參考，究不能據為絕對之標準。又被害人受傷之程度，被害
    人受傷處所是否為致命部位，及傷痕多寡，輕重如何，僅足
    供認定有無殺意之參考，究不能據為區別殺人未遂與傷害之
    絕對標準，故不能僅因被害人受傷之位置係屬人體要害，即
    認定加害人自始即有殺害被害人之犯意。故而判斷行為人於
    行為當時，主觀上是否有殺人之故意，除應斟酌其使用之兇
    器種類、攻擊之部位、行為時之態度、表示外，尚應深入觀
    察行為人與被害人之關係、衝穾之起因、行為當時所受之刺
    激、下手力量之輕重，被害人受傷之情形及行為事後之態度
    等各項因素綜合予以研析。最高法院十八年上字第一三０九
    號判例、九十四年度台上字第六八五七號、八十九年度台上
    字第六九五八號裁判可資參照。上訴人即檢察官提起上訴，
    仍爭執被告應有殺人故意云云，惟查原判決已於判決理由欄
    肆、三、(一)中說明「2.按殺人未遂與傷害之區別，本視加害
    人有無殺意為斷，不能因與被害人素不相識，原無宿怨，為
    認定有無殺人之故意，亦不以被害人所受之傷害程度，為認
    定有無殺意之唯一標準，但加害人之下手情形如何，仍不失
    為審究犯意之重要參考資料。故於審認行為人是否具有殺人
    犯意，除審酌被害人所受之傷害程度外，尚應審視下手之輕
    重、加害之部位等情況以資判斷，最高法院97年度台上字第
    4548號判決意旨參照。3.再查：(1)被告甲○○與被害人乙○○之母張賴秋欲因存有債務糾紛，而被害人乙○○遂與賴文
    華於上開時、地，共同未經許可而進入被告住處前之庭院欲
    向其索討積欠之款項，業如上述，可見被告與被害人乙○○
    、賴文華間已存在糾紛；又被告之所以以手持之菜刀攻擊被
    害人乙○○及賴文華，係肇因於被害人乙○○與賴文華未經
    許可而進入被告住處前之庭院，且踹掉被告門口之門鎖，業
    如上述，可見被告是否具有殺害被害人乙○○之犯意，依上
    開最高法院判決意旨，仍須就被害人所受之傷害程度、下手
    之輕重及加害之部位等情況以資判斷。(2)被告先以手持上開
    菜刀之刀背砍被害人賴文華，再用菜刀攻擊被害人乙○○，
    業如上述，是被告既以菜刀之刀背攻擊被害人賴文華，足以
    證明被告並無殺害被害人賴文華之故意，又被告於攻擊被害
    人賴文華之後，轉而攻擊被害人乙○○之間，並未有任何激
    發被告另起殺人犯意之其他情事發生，是被告再用菜刀攻擊
    共同未經許可進入被告住處前庭院之另一被害人乙○○時，
    被告是否具有殺人之犯意，即有合理之懷疑；另參酌被害人
    乙○○所受之傷害，僅在其太陽穴部位有2公分之開放性傷
    口，業如上述，依一般經驗法則，菜刀為鋼鐵所製造，且極
    為銳利，如特別蓄意以之攻擊人之頭部，確有致人於死或重
    傷之虞，惟被害人乙○○僅在其太陽穴部位受有2公分之開
    放性傷口之傷害，而無其他重大傷害，可見並非遭受特別蓄
    意即剝奪生命之攻擊，是被告於本院審理時供稱『伊係以刀
    背攻擊被害人乙○○』等語，應為可採。故被告既係以菜刀
    之刀背攻擊被害人乙○○，足認被告並非基於殺人之犯意，
    而僅具有傷害之故意。(3)又證人即被害人賴文華及乙○○均
    於本院審理時具結證稱「渠等逃離現場之後，被告即未繼續
    追趕，並委請其女友報案」等語，與被告之上開供述互核相
    符，業如上述，是被告如係基於殺人之故意，即會追趕上去
    再繼續其殺人犯行，惟被告並未為此舉，且委請其女友報案
    ，足認被告並無殺人之犯意，要僅具有傷害之故意。(4)綜上
    所查，依被害人乙○○所受之傷害程度僅係右太陽穴部位受
    有2公分之開放性傷口之傷害，及被告係以刀背攻擊被害人
    乙○○，又被告於被害人賴文華及乙○○逃離現場後即不再
    追趕，且委請其女朋友報案等情綜合判斷，足認被告並無殺
    人之犯意，被告應僅有傷害之犯意，要堪認定」等語綦詳；
    又上訴意旨另爭執被害人乙○○之頭皮開放性傷口是否為其
    「刀背」所傷，主張聲請行政院衛生署新營醫院就被害人之
    傷口是否為其「刀背」所傷表示意見云云，惟此部份亦據原
    審於判決理由欄貳、一、(一)中敘明：參酌證人即與乙○○同
    往現場之友人賴文華之證詞及被告之供述，且乙○○係於右
    邊太陽穴受有二公分長之頭皮開放性傷口之傷勢，無頭骨、
    腦震盪傷勢或其他砍殺傷勢等認定被告自白以刀背砍向被害
    人額頭屬實等情（參原判決第3、4頁），參以此部份之調查
    對於被告所為係殺人故意或傷害故意尚無法為證明，且本件
    如前述業經原審說明其調查、取捨証據之結果及憑以認定犯
    罪事實之心証理由，從形式上觀察，原判決並無認定事實錯
    誤、或違背法令之情形可言。
(二)就上訴理由(二)部分：即附表編號(二)部分〔即起訴書犯罪事實
    欄一、(二)恐嚇危害安全部分〕
    此部份，原審於判決理由參、五、(一)中予以敘明：「(一)附表
    編號(二)部分〔即起訴書犯罪事實欄一(二)恐嚇危害安全部分
    〕：1.訊之被告固不否認伊於97年3月31日上午7時及7時30
    分許，前往丙○○○位於臺南縣新營市○○街63號住處，惟
    堅詞否認有何上聞犯行，辯稱:伊在那邊等他們二人回來而
    已，伊沒有恐嚇丙○○○等語。2.經查：(1)被告於97年3 月
    31日上午7時及7時30分許，前往丙○○○位於臺南縣新營市
    ○○街63號住處，業據被告供述在卷，核與證人即被害人丙○○○於偵查中所為之證述相符，是此部分之事實堪以認定
    。(2)證人即被害人丙○○○固然於偵查中具結證稱:「（是
    否認識甲○○?）是我的客人認識的」、「（97年3月31 日
    上午7時及7時30分許，甲○○有無到你家?）有，他有帶二
    支菜刀到我家，對我說你兒子在不在，又說你兒子在今天早
    上被我用這二支菜刀砍傷，你知不知道，我問為何砍我兒子
    ，他說我兒子到他家偷他的錢，他又說等一下我兒子如回來
    ，我來要再殺他」、「（甲○○有無對你說，如你再說就拿
    刀砍你們全家?)有，我當時會害怕」、「(甲○○為何一直
    恐嚇你們?)因為甲○○吃早餐都不付錢，我兒子張善閔就向
    他一直催討，引起甲○○的不滿」等語（見偵查卷97年度營
    偵字第886號卷頁57、58）。(3)但查被告於本院羈押審查時
    供稱:「（97年3月31日有無去張善閔家恐嚇其母親?）無」
    等語（見院卷97年度聲羈字第396號卷頁7）;又於本院審理
    中供稱：「我在那邊等他們二人回來而已，我沒有恐嚇丙○○○」等語（見院卷97年度訴字第1582號巷頁126）。(4)按
    告訴人之告訴，係以使被告受刑事訴追為目的，是其陳述是
    否與事實相符，仍應調查其他證據以資審認，最高法院52
    年度臺上字第300號判例亦可參照。亦即告訴人指訴被告犯
    罪，必須有相當之補強證據加以佐證，方可作為被告不利之
    認定，要屬當然。經查:現行刑事訴訟法並無禁止被害人於
    公訴程序為證人之規定，自應認被害人在公訴程序中具有證
    人適格（即證人能力），然被害人與一般證人不同，其與被
    告處於絕對相反之立場，其陳述之目的，在使被告受刑事訴
    追處罰，內容未必完全真實，證明力自較一般證人之陳述薄
    弱。故被害人縱立於證人地位而為指證及陳述，且其指證、
    陳述無瑕疵可指，仍不得作為有罪判決之唯一依據，應調查
    其他證據以察其是否與事實相符，亦即仍須有補強證據以擔
    保其指證、陳述之真實性，始得採為斷罪之依據，最高法院
    94年度臺上字第3326號判決可資參照。查告訴人丙○○○就
    本件所提出之告訴，雖係其己身親自見聞被告有如何之恐嚇
    危害於安全之行為，惟按諸上開最高法院判決意旨之說明，
    其所為之指控不得遽為被告不利認定之唯一依據，益需有其
    他強而有力之補強證據佐證之始可。茲查本案並無其他積極
    證據足以證明被告之上開犯行，是僅依證人即告訴人丙○○○之上開證述，仍無法使本院形成對被告確有恐嚇危害安全
    行為之堅強心證，依罪疑唯輕之原則，應為被告有利之認定
    。(5)綜上所查，公訴人認被告涉犯刑法第305條所憑之證據
    方法，徒有證人即被害人丙○○○之指證，並無其他補強證
    據加以佐證，按諸上開最高法院94年度臺上字第3326號判決
    意旨，仍無法使本院形成對被告確有恐嚇危害安全行為之堅
    弦心證，基於罪疑唯輕原則，即應依法為被告甲○○無罪判
    決之諭知。」等語綦祥，從而原審已就證人即被害人丙○○○、乙○○於偵查、審判中具結之證述而為論斷，並說明其
    所憑證據及認定之理由，另就被告之殺人未遂之犯行如何不
    可採信，均已詳予指駁，經核並無違反經驗及論理等證據法
    則，且原判決依所確認之事實而為法律之適用，經核亦無違
    誤。上訴意旨僅泛言丙○○○所述情節可採為不利於被告之
    認定，遽為無罪之判決，似嫌速斷云云，亦無足採。
(三)上訴意旨(二)部分：即附表編號(四)1.部分〔即起訴書犯罪事實
    欄一、(四)前段殺人未遂部分〕
    此據原審於判決理由參、五、(二)中敘明「2.經查：(1)證人即
    被害人丙○○○於偵查中具結證稱：『（同一天上午11點30
    分，你收攤回家，有無再遇到甲○○?）我聽完甲○○講的
    話，心理很不放心，很害怕，就在回家的路上又真的再遇到
    甲○○，甲○○見到我們又再拿出開山刀，我看到就大聲喊
    ，乙○○就趁他不注意就將他的開山刀搶下，並報警』、『
    〔（提示照片）是否即係此把開山刀?〕是』等語（見偵查
    卷97年度營偵字第886號卷頁58）。(2)證人乙○○於法院審
    理時具結證稱：『（被告甲○○如何追?）我用走的，他騎
    車」、『（你有無發現被告甲○○在後面追?）有，因為他
    在那邊大小聲喊說《你知死啊你》（台語），我一回頭，他
    就要高舉刀要砍我，我母親就大喊《你要做什麼》，我跟二
    舅（即賴文華的父親）就一起搶下被告甲○○的刀子』、『
    （查扣的刀子是否你拿去警局?）我拿給管區警員，不是做
    筆錄時拿給警員的』、『（97年4月2日你在新營分局民治派
    出所有提到，被告甲○○騎車跟在你後面到台南縣新營市○○街與正義街交叉路口處，被告甲○○準備從機車腳踏墊拿
    刀，你和你母親將該刀子搶下，究竟刀子仍在腳踏板?或被
    告甲○○高舉時才遭你們搶下?）他高舉刀子時，遭我們搶
    下』、『（為何在警局說是在機車腳踏板時，你搶下的?）
    他從腳踏板那邊拿起來，才被我們搶下』、『（當時被告甲○○的刀子是否置於刀鞘?）有拔起來』、『（那把刀子何
    人交給警察?）我』、『（你交給警察時，有無刀鞘?）有，
    我一起搶下的，我一手搶刀鞘，一手搶刀子」、『（你在搶
    刀子時，被告王家楊有無抵抗不讓你搶刀子?）沒有，因為
    我母親喊他，他有嚇到，我是瞬間搶下的』等語（見院卷97
    年度訴字第1582號卷頁119至120）。(3)依上開證人乙○○於
    法院審理中所為之證述，被告甲○○似將開山刀自機車腳踏
    板上拿起並將刀刃拔出刀鞘高舉時為被害人乙○○所搶下。
    惟按被告以外之人於審判外之言詞或書面陳述，雖不得以之
    直接作為認定犯罪事實與否之證據，但參酌現行刑事訴訟法
    第一百六十六條之一第二項、第三項第六款，第一百六十六
    條之二之規定及行反詰問時，容許以陳述人先前不一致之陳
    述作為彈劾證據之法理，非不得以之作為彈劾證據，用來爭
    執被告、證人、鑑定人陳述之證明力，最高法院94年度台上
    字第6881號判決參照。依上開最高法院判決意旨可知，被告
    以外之人於審判外之言詞陳述，因不符傳聞證據法則之例外
    規定而不得直接作為認定犯罪事實與否之證據，惟仍得以之
    作為彈劾證據。查：證人丙○○○於警詢中供稱：『（當時
    甲○○拿出開山刀時，刀鞘是否還在?）當時甲○○拿出開
    山刀時，刀身是放在刀鞘內』等語（見警卷頁16），依證人
    丙○○○於警詢中所為之上開證述可知，被告甲○○拿出開
    山刀時，刀身似仍放在刀鞘內，是依上開最高法院之判決意
    旨及說明，證人丙○○○於警詢中所為之證述，得以之作為
    彈劾證人乙○○於法院審理中所為之證述，亦即被告之開山
    刀為被害人乙○○搶下時，開山刀是否已離開刀鞘即有疑問
    。另參酌被告於法院羈押審理時供稱：『（乙○○多高?）
    比我矮5公分，我身高169公分』、『〔乙○○是否此人（提
    示指認照片）?〕是』、『（該人170公分?）是，他看起來
    比較瘦，我以為他比較矮』等語（見院卷97年度聲羈字第
    396號卷頁6），且經詳閱指認照片，被害人乙○○確係較被
    告為瘦小，而依一般經驗法則，一個身材瘦小之人是無法同
    時自較其身材壯碩之人同時一手搶下刀子，一手搶下刀鞘，
    且無受任何傷害，是證人乙○○證述伊是從較其身材壯碩之
    被告同時一手搶下刀子，一手搶下刀鞘，即存有合理之懷疑
    。又檢察官未提出其他積極證據足以證明被害人乙○○於搶
    下被告所持之開山刀時，該開山刀已離開刀鞘，是依罪疑唯
    輕原則，應認被害人乙○○於搶下被告所持之開山刀時，該
    開山刀尚未離開刀鞘。(4)又按殺人未遂罪之成立，以有戕害
    他人生命之故意，著手於殺人行為之實行，而未發生死亡之
    結果為要件，最高法院97年度台上字第4375號判決參照。查
    被告僅將其所持之開山刀高舉時（尚未離開刀鞘）即為被害
    人乙○○所搶下，是依上開最高法院判決之意旨，被告尚未
    著手於殺人行為之實行，進而言之，被告是否具有殺人故意
    ，即存有合理之懷疑。又公訴人亦未提出其他積極證據足以
    證明被告係基於殺人之故意，依罪疑唯輕原則，應認被告僅
    係傷害之故意。又被告尚未著手於傷害行為之實行，業如上
    述，是被告將其所持之開山刀高舉之行為，至多僅為預備行
    為。又傷害罪不處罰預備犯，是依法即應為被告無罪之諭知
    。」等語綦詳，上訴意旨遽以被告所持兇器為殺傷力極大之
    「開山刀」，實難認被告主觀上僅基於「傷害」之犯意所為
    云云，亦無足採。
(四)綜上所述，上訴人即檢察官就原判決已為審酌之事項反覆爭
    執，未依據卷內既有訴訟資料或提出新事證，具體指摘或表
    明第一審判決有何不當或違法之事由，徒以上開理由稱原判
    決不當，自難謂係具體理由，揆諸上開說明，本件上訴顯不
    合法律上程式，應予駁回，並不經言詞辯論為之。
四、據上論斷，應依刑事訴訟法第367條前段、第372條，判決如
    主文。
中    華    民    國    98    年    10    月    26    日
                  刑事第四庭    審判長法  官  吳志誠
                                      法  官  彭喜有
                                      法  官  羅心芳
以上正本證明與原本無異。
殺人未遂部分檢察官如不服本判決，應於收受本判決後十日內向
本院提出上訴書，其未敘述上訴理由者並得於提起上訴後十日內
向本院補提理由書。
其餘部分不得上訴。
                                      書記官  蔡振豐
中    華    民    國    98    年    10    月    26    日


司法院資訊處製作；財團法人民間司法改革基金會備份。
